<?xml version='1.0' encoding='utf-8'?>
<verb default="mionbhrúigh" disambig="">
  <verbalNoun default="mionbhrú" />
  <verbalAdjective default="mionbhrúite" />
  <tenseForm default="mionbhrúigh" tense="Past" dependency="Indep" person="Base" />
  <tenseForm default="mionbhrúmar" tense="Past" dependency="Indep" person="Pl1" />
  <tenseForm default="mionbhrúdar" tense="Past" dependency="Indep" person="Pl3" />
  <tenseForm default="mionbhrúdh" tense="Past" dependency="Indep" person="Auto" />
  <tenseForm default="mionbhrúigh" tense="Past" dependency="Dep" person="Base" />
  <tenseForm default="mionbhrúmar" tense="Past" dependency="Dep" person="Pl1" />
  <tenseForm default="mionbhrúdar" tense="Past" dependency="Dep" person="Pl3" />
  <tenseForm default="mionbhrúdh" tense="Past" dependency="Dep" person="Auto" />
  <tenseForm default="mionbhrúdh" tense="PastCont" dependency="Indep" person="Base" />
  <tenseForm default="mionbhrúinn" tense="PastCont" dependency="Indep" person="Sg1" />
  <tenseForm default="mionbhrúiteá" tense="PastCont" dependency="Indep" person="Sg2" />
  <tenseForm default="mionbhrúimis" tense="PastCont" dependency="Indep" person="Pl1" />
  <tenseForm default="mionbhrúidís" tense="PastCont" dependency="Indep" person="Pl3" />
  <tenseForm default="mionbhrúití" tense="PastCont" dependency="Indep" person="Auto" />
  <tenseForm default="mionbhrúdh" tense="PastCont" dependency="Dep" person="Base" />
  <tenseForm default="mionbhrúinn" tense="PastCont" dependency="Dep" person="Sg1" />
  <tenseForm default="mionbhrúiteá" tense="PastCont" dependency="Dep" person="Sg2" />
  <tenseForm default="mionbhrúimis" tense="PastCont" dependency="Dep" person="Pl1" />
  <tenseForm default="mionbhrúidís" tense="PastCont" dependency="Dep" person="Pl3" />
  <tenseForm default="mionbhrúití" tense="PastCont" dependency="Dep" person="Auto" />
  <tenseForm default="mionbhrúnn" tense="PresCont" dependency="Indep" person="Base" />
  <tenseForm default="mionbhrúim" tense="PresCont" dependency="Indep" person="Sg1" />
  <tenseForm default="mionbhrúimid" tense="PresCont" dependency="Indep" person="Pl1" />
  <tenseForm default="mionbhrúitear" tense="PresCont" dependency="Indep" person="Auto" />
  <tenseForm default="mionbhrúnn" tense="PresCont" dependency="Dep" person="Base" />
  <tenseForm default="mionbhrúim" tense="PresCont" dependency="Dep" person="Sg1" />
  <tenseForm default="mionbhrúimid" tense="PresCont" dependency="Dep" person="Pl1" />
  <tenseForm default="mionbhrúitear" tense="PresCont" dependency="Dep" person="Auto" />
  <tenseForm default="mionbhrúfaidh" tense="Fut" dependency="Indep" person="Base" />
  <tenseForm default="mionbhrúfaimid" tense="Fut" dependency="Indep" person="Pl1" />
  <tenseForm default="mionbhrúfar" tense="Fut" dependency="Indep" person="Auto" />
  <tenseForm default="mionbhrúfaidh" tense="Fut" dependency="Dep" person="Base" />
  <tenseForm default="mionbhrúfaimid" tense="Fut" dependency="Dep" person="Pl1" />
  <tenseForm default="mionbhrúfar" tense="Fut" dependency="Dep" person="Auto" />
  <tenseForm default="mionbhrúfadh" tense="Cond" dependency="Indep" person="Base" />
  <tenseForm default="mionbhrúfainn" tense="Cond" dependency="Indep" person="Sg1" />
  <tenseForm default="mionbhrúfá" tense="Cond" dependency="Indep" person="Sg2" />
  <tenseForm default="mionbhrúfaimis" tense="Cond" dependency="Indep" person="Pl1" />
  <tenseForm default="mionbhrúfaidís" tense="Cond" dependency="Indep" person="Pl3" />
  <tenseForm default="mionbhrúfaí" tense="Cond" dependency="Indep" person="Auto" />
  <tenseForm default="mionbhrúfadh" tense="Cond" dependency="Dep" person="Base" />
  <tenseForm default="mionbhrúfainn" tense="Cond" dependency="Dep" person="Sg1" />
  <tenseForm default="mionbhrúfá" tense="Cond" dependency="Dep" person="Sg2" />
  <tenseForm default="mionbhrúfaimis" tense="Cond" dependency="Dep" person="Pl1" />
  <tenseForm default="mionbhrúfaidís" tense="Cond" dependency="Dep" person="Pl3" />
  <tenseForm default="mionbhrúfaí" tense="Cond" dependency="Dep" person="Auto" />
  <moodForm default="mionbhrúdh" mood="Imper" person="Base" />
  <moodForm default="mionbhrúim" mood="Imper" person="Sg1" />
  <moodForm default="mionbhrúigh" mood="Imper" person="Sg2" />
  <moodForm default="mionbhrúimis" mood="Imper" person="Pl1" />
  <moodForm default="mionbhrúigí" mood="Imper" person="Pl2" />
  <moodForm default="mionbhrúidís" mood="Imper" person="Pl3" />
  <moodForm default="mionbhrúitear" mood="Imper" person="Auto" />
  <moodForm default="mionbhrú" mood="Subj" person="Base" />
  <moodForm default="mionbhrúimid" mood="Subj" person="Pl1" />
  <moodForm default="mionbhrúitear" mood="Subj" person="Auto" />
</verb>
